臺灣雲林地方法院刑事判決　　　　　　　 94年度訴字第595號
公　訴　人　臺灣雲林地方法院檢察署檢察官
被　　　告　乙○○
　　　　　　　　　　　之4號
上列被告因違反毒品危害防制條例案件，經檢察官提起公訴（94
年度毒偵字第936 號），本院合議庭裁定改依簡式審判程序審理
，判決如下：
    主  文
乙○○連續施用第壹級毒品，累犯，處有期徒刑壹年肆月，扣案
之第壹級毒品海洛因拾壹包（合計淨重拾參點零玖公克、空包裝
重貳點陸壹公克），沒收銷燬之，分裝袋壹包、塑膠鏟管壹支，
均沒收。又連續施用第貳級毒品，累犯，處有期徒刑拾月，扣案
之第貳級毒品甲基安非他命拾肆包（合計淨重拾捌點伍零陸陸公
克）沒收銷燬之，吸食器壹組沒收。應執行有期徒刑貳年，扣案
之第壹級毒品海洛因拾壹包（合計淨重拾參點零玖公克、空包裝
重貳點陸壹公克）、第貳級毒品甲基安非他命拾肆包（合計淨重
拾捌點伍零陸陸公克），均沒收銷燬之。分裝袋壹包、塑膠鏟管
壹支、吸食器壹組均沒收。
    事  實  及  理  由
一、犯罪事實：
（一）乙○○前因施用毒品案件，經送觀察、勒戒後，認無繼續
      施用毒品之傾向，由臺灣彰化地方法院檢察署檢察官於民
      國89年3 月8 日，以88年度毒偵字第1271號為不起訴處分
      確定；再於89年4 、5 月間，因施用毒品案件，經送觀察
      、勒戒後，認有繼續施用毒品之傾向，先送強制戒治（業
      於90年6 月21日執行期滿），並由同署檢察官聲請簡易判
      決處刑，經臺灣彰化地方法院於89年9 月30日，以89年度
      彰簡字第560 號判處有期徒刑5 月確定，於90年8 月9 日
      易科罰金執行完畢；復因施用第一級毒品、第二級毒品案
      件，再由同署檢察官以93年度毒偵字第425 號提起公訴，
      經臺灣彰化地方法院於93年7 月15日，以93年度訴字第
      575 號判處應執行有期徒刑一年十月確定，尚未執行之際
      ，又因施用第一級毒品、第二級毒品案件，再經同署檢察
      官提起公訴，而由臺灣彰化地方法院再於93年12月9 日，
      以93年度訴字第1120號判處應執行有期徒刑二年確定。詎
      其仍不思悔改，於上開強制戒治執行完畢釋放後，5 年內
      復基於施用第一級毒品海洛因、第二級毒品安非他命之概
      括犯意，自94年1 月間某日起至同年4 月14日16時許止，
      連續在彰化縣彰化市○○路○ 段422 巷24號之4 租屋處、
      彰化市○○路○ 段625 號3 樓等地，以將海洛因摻入香菸
      點燃後吸食之方式，及以將安非他命置於玻璃球內用火燒
      烤後吸食其煙霧之方式，以每日約施用2 次之頻率，分別
      施用第一級毒品海洛因、第二級毒品安非他命多次。嗣於
      94 年4月14日下午5 時30分許，為警持搜索票在彰化市○
      ○路○ 段625 號3 樓內查獲，並當場扣得海洛因11包（合
      計淨重13.09 公克、空包裝重2.61公克）、安非他命14包
      （合計淨重18.6796 公克，取樣0.1730公克鑑析用罄，餘
      18.5066 公克）、吸食器1 組、分裝袋1 包、塑膠鏟管1
      支等物，再經採尿送驗結果呈「嗎啡陽性、甲基安非他命
      陽性」反應，而查悉上情。
（二）案經彰化縣警察局和美分局報告臺灣彰化地方法院檢察署
      檢察官呈請臺灣高等法院檢察署檢察長令轉臺灣雲林地方
      法院檢察署檢察官偵查起訴。
二、認定犯罪事實所依據的證據及理由：
（一）書證：
  １、彰化縣警察局和美分局委託檢驗尿液代號與真實姓名對照
      表。
  ２、彰化縣衛生局煙毒尿液檢驗成績書、台灣檢驗科技股份有
      限公司濫用藥物尿液檢驗報告各1 份。
  ３、被告刑案資料查註紀錄表、全國施用毒品案件紀錄表、刑
      案人犯在監所最新資料報表各1 紙。
  ４、臺灣彰化地方法院檢察署89年度毒偵字第2801號聲請簡易
      判決處刑書。
  ５、憲兵司令部刑事鑑識中心關於扣案甲基安非他命14包之鑑
      驗通知書1 紙。
  ６、法務部調查局關於扣案海洛因11包之鑑定通知書。
（二）物證：
  １、吸食器1組、分裝袋1包、塑膠鏟管1支。
  ２、海洛因11包（合計淨重13.09 公克、空包裝重2.61公克）
      。
  ３、安非他命14包（合計淨重18.6796 公克，取樣0.1730公克
      鑑析用罄，餘18.5066 公克）。
（三）被告自白：被告在警訊、偵查及本院審理中均自白犯罪，
      其歷次之自白均具有任意性，且與上開證據相符，應堪採
      為證據。
三、論罪科刑的理由：
（一）查海洛因、安非他命分別係毒品危害防制條例第2 條第2
      項第1 款、第2 款規定之第一級毒品、第二級毒品。核被
      告所為，係犯毒品危害防制條例第10條第1 項之施用第一
      級毒品罪與同條第2 項之施用第二級毒品罪。其因施用第
      一級毒品海洛因、第二級毒品安非他命而非法持有第一級
      毒品、第二級毒品之低度行為，應為施用之高度行為所吸
      收，不另論罪。
（二）被告先後多次施用第一級毒品、第二級毒品犯行，時間緊
      接，犯罪構成要件相同，顯係基於概括犯意而為，應依刑
      法第56條規定論以一罪，並加重其刑。
（三）被告所犯施用第一級毒品罪與施用第二級毒品罪2 罪間，
      犯意個別，罪名互異，應分論併罰。
（四）查被告於89年因施用毒品案件，經送觀察、勒戒後，認有
      繼續施用毒品之傾向，經臺灣彰化地方法院於89年9 月30
      日，以89年度彰簡字第560 號判處有期徒刑5 月確定，於
      90年8 月9 日易科罰金執行完畢，此有臺灣高等法院被告
      前案紀錄表在卷可稽，其於有期徒刑執行完畢後5 年內再
      犯本件有期徒刑以上之罪，係屬累犯，應依刑法第47條規
      定遞加重其刑。
（五）審酌被告屢次施用毒品而不思悔改，無法根絕毒品對自己
      的危害，素行著實非佳，以及本次施用毒品的種類、時間
      、頻率、方法，暨犯罪後能坦白承認等一切情狀，分別量
      處主文所示之刑，並定其應執行刑。
（六）扣案之第一級毒品海洛因11包（合計淨重13.09 公克、空
      包裝重2.61公克）、第二級毒品安非他命14包（合計淨重
      18.6796 公克，取樣0.1730公克鑑析用罄，餘18.5066 公
      克），應依毒品危害防制條例第18 條 第1 項宣告沒收銷
      燬之，而分裝袋1 包、塑膠鏟管1 支、吸食器1 組，分別
      係被告所有供本件施用第一級毒品海洛因、第二級毒品安
      非他命犯罪所用之物，業據被告供明在卷，應依刑法第38
      條第1 項第2 款規定宣告沒收。
四、應適用的法律：
（一）刑事訴訟法第229 條第1 項前段、第273 之1 第1 項、第
      310 條之2、第454條第1項。
（二）毒品危害防制條例第10條第1 項、第2 項、第18條第1 項
      。
（三）刑法第11條前段、第56條、第51條第5 款、第47條、第38
      條第1 項第2 款。
本案經檢察官甲○○到庭執行職務。
中　　華　　民　　國　　94　　年　　9 　　月　　30　　日
                  刑事第三庭    法  官　劉　國　賓
以上正本證明與原本無異
如不服本判決，應於送達後10日內，向本院提出上訴狀。（須附
繕本）
                                書記官　黃　秋　萍
中　　華　　民　　國　　94　　年　　9 　　月　　30　　日
毒品危害防制條例第10條
施用第一級毒品者，處 6 月以上 5 年以下有期徒刑。
施用第二級毒品者，處 3 年以下有期徒刑。
